【裁判字號】    88,易,3639
【裁判日期】    890111
【裁判案由】    賭博
【裁判全文】
台灣台中地方法院刑事判決                        八十八年度易字第三六三九號
    公  訴  人  台灣台中地方法院檢察署檢察官
    被      告  丙○○
                甲○○
                乙○○
右列被告等因賭博案件，經檢察官聲請以簡易判決處刑（八十八年度偵字第一九七八
二號），本院認不得以簡易判決處刑，改依通常程序審理後，判決如左：
    主      文
丙○○、甲○○共同以賭博為常業，丙○○處有期徒刑伍月，併科罰金陸仟元，甲○○處有期徒刑月，有期徒刑如易科罰金及罰金如易服勞役，均以佰元折算壹日。
扣案之電動賭博機具「滿貫大亨」伍台（含ＩＣ板伍塊）、「水果盤（超八）」陸台
（含ＩＣ板陸塊）、「七靶射擊（七ＰＫ）」拾台（含ＩＣ板拾塊）、「小瑪莉」壹
台（含ＩＣ板壹塊）、「賽車」壹台（含ＩＣ板貳塊）、「皇冠列車」台（含ＩＣ
板塊）、「單機」貳台（含ＩＣ板貳塊）、監視器壹台、監視電視壹台、暗鎖搖控
器壹個、暗鎖接收器壹個、監視器接收器壹台、開分明細表壹張、贈分明細表陸張，
賭資新台幣壹仟貳佰元，均沒收。
乙○○連續在公眾得出入之場所賭博財物，處罰金貳仟元，如易服勞役，以佰元折
算壹日，扣案之電動賭博機具「滿貫大亨」伍台（含ＩＣ板伍塊）、「水果盤（超八
）」陸台（含ＩＣ板陸塊）、「七靶射擊（七ＰＫ）」拾台（含ＩＣ板拾塊）、「小
瑪莉」壹台（含ＩＣ板壹塊）、「賽車」壹台（含ＩＣ板貳塊）、「皇冠列車」台
（含ＩＣ板塊）、「單機」貳台（含ＩＣ板貳塊），賭資新台幣壹仟貳佰元，均沒
收。
    事      實
一、丙○○自民國八十八年八月中旬某日起，在台中縣沙鹿鎮○○路二０二號其經營
    之「向日葵茶坊」二樓之公眾得出入之場所，擺設電動賭博機具「滿貫大亨」五
    台、「水果盤（超八）」六台、「七靶射擊（七ＰＫ）」十台、「小瑪莉」一台
    、「賽車」一台、「皇冠列車」三台、「單機」二台，同時以月薪新台幣（下同
    ）三萬元，僱用具有犯意聯絡之甲○○負責開、洗分及於賭客贏賭時以電話聯絡
    丙○○前來兌換現金，並於擺設該等賭博機具處所之入口處設置暗鎖，另在該處
    所架設監視器，以過濾顧客並逃避警方追緝，而與不特定之人賭博財物，二人並
    以之為常業。參與賭博之人，小瑪莉以投入新台幣（下同）十元，兌換十分之比
    率，賽車、皇冠列車、滿貫大亨、單機以十元開十分，水果盤以十元開一百分，
    七靶射擊以十元開五十分之比例，開分押注，押中者，可得倍數不等之分數，俟
    押賭完畢，累積之分數得依小瑪莉、賽車、皇冠列車、滿貫大亨、單機以一分兌
    換一元、水果盤以十分兌換一元、七靶射擊以五分兌換一元之比率，兌換現金，
    未押中者，則投入之金錢悉歸丙○○贏得。嗣同年九月六日十九時三十分許，適
    有基於概括犯意，連續於八十八年九月三日十八時許及同年月五日十八時許至該
    處賭博之乙○○在該處賭玩七靶射擊機台時，為警當場查獲，並扣得上述電動賭
    博機具二十八台（含ＩＣ板二十九塊）、賭資一千二百元，丙○○所有供犯本罪
    所用之監視器一台、監視電視一台、暗鎖搖控器一個、暗鎖接收器一個、監視器
    接收器一台、開分明細表一張、贈分明細表六張，及與本件犯行無關之乙○○貴
    賓卡、蔡慶安貴賓卡各一張、空白貴賓卡四十一張等物。
二、案經台中縣警察局清水分局報請台灣台中地方法院檢察署檢察官聲請以簡易判決
    處刑，本院認不得以簡易判決處刑，改依通常程序審理。
    理      由
一、訊據被告丙○○、甲○○對於右揭事實於本院審理時均坦承不諱，被告乙○○於
    本院審理時經合法傳喚未到庭陳述，惟其對於連續三度至上址賭玩電動賭博機具
    之事實，迭於警訊及偵查中供承屬實，並有電動賭博機具「滿貫大亨」五台（含
    ＩＣ板五塊）、「水果盤（超八）」六台（含ＩＣ板六塊）、「七靶射擊（七Ｐ
    Ｋ）」十台（含ＩＣ板十塊）、「小瑪莉」一台（含ＩＣ板一塊）、「賽車」一
    台（含ＩＣ板二塊）、「皇冠列車」三台（含ＩＣ板三塊）、「單機」二台（含
    ＩＣ板二塊）、賭資一千二百元、監視器一台、監視電視一台、暗鎖搖控器一個
    、暗鎖接收器一個、監視器接收器一台、開分明細表一張、贈分明細表六張扣案
    可資佐證，事證明確，被告三人犯行均堪認定。
二被告丙○○在前開公眾得出入之場所，擺設多數電動機具，與不特定人賭博財物
    ，被告甲○○受僱於被告丙○○從事為賭客開洗分並通知丙○○兌換現金予賭客
    之賭博構成要件行為，二人顯係恃賭為生，核其二人所為，均係犯刑法第二百六
    十七條之常業賭博罪，公訴人認被告丙○○、甲○○二人係犯同法第二百六十六
    條第一項之罪，起訴法條尚有未洽，應予變更。被告丙○○、甲○○二人就上開
    犯行，有犯意聯絡及行為分擔，均係共同正犯。被告乙○○在前揭公眾得出入之
    場所賭博財物，係犯同法第二百六十六條第一項前段之賭博罪。被告乙○○先後
    三次賭博犯行，時間緊接，所犯構成要件相同，顯係基於概括犯意為之，為連續
    犯，應以一罪論，並加重其刑。爰審酌被告等犯罪之動機、目的、對社會善良風
    俗所生之危害及犯後態度等一切情狀，各量處如主文所示之刑，並分就所處之有
    期徒刑諭知易科罰金之折算標準；罰金部分諭知易服勞役之折算標準，以示懲儆
    。扣案之電動賭博機具二十八台（含ＩＣ板二十九塊）、賭資一千二百元，皆為
    當場賭博之器具或在賭檯（含兌換籌碼處）之財物，應依刑法第二百六十六條第
    二項之規定宣告沒收；至監視器一台、監視電視一台、暗鎖搖控器一個、暗鎖接
    收器一個、監視器接收器一台、開分明細表一張、贈分明細表六張則係被告丙○○所有供其與被告甲○○共犯本罪所用之物，業據其於本院審理時所供明，爰依
    刑法第三十八條第一項第二款規定諭知沒收；至蔡慶安、乙○○之貴賓卡各一張
    及空白貴賓卡四十一張據被告丙○○供稱均係其經營之向日葵茶坊所使用，與本
    件犯行無關，爰不為沒收之諭知。
三、被告乙○○經合法傳喚無正當理由不到庭，本院認係應科罰金之案件，爰不待其
    陳述，逕行判決。
據上論斷，應依刑事訴訟法第四百五十二條、第二百九十九條第一項前段第三百條
、第三百零六條，刑法第二十八條、第五十六條、第二百六十七條第二百六十六條
第一項前段、第二項、第四十一條第四十二條第二項、第三十八條第一項第二款，
罰金罰鍰提高標準條例第一條前段第二條，判決如主文。
中      華      民      國    八十九    年      一      月    十一      日
                                  台灣台中地方法院刑事第四庭
                                      法  官  鍾  啟  煒
右正本證明與原本無異。
如不服本判決，應於判決送達後十日內，向本院提出上訴狀，上訴於台灣高等法院台
中分院(須附繕本)。
                                      書記官
中      華      民      國    八十九    年      一      月      十三    日
附錄：
刑法第二百六十六條第一項前段：在公共場所或公眾得出入之場所賭博財物者，處一
千元以下罰金。
刑法第二百六十七條︰
以賭博為常業者，處二年以下有期徒刑，得併科一千元以下罰金。


司法院資訊處製作；財團法人民間司法改革基金會備份。
